臺灣高等法院刑事判決　　　　　　　　99年度上訴字第4146號
上　訴　人　臺灣板橋地方法院檢察署檢察官
上　訴　人
即　被　告　葉建宏
選任辯護人　扶助律師劉彥良律師
上列上訴人因被告違反毒品危害防制條例案件，不服臺灣板橋地
方法院98年度訴字第4580號，中華民國99年10月19日第一審判決
（起訴案號：臺灣板橋地方法院檢察署98年度偵字第29870號）
，提起上訴，本院判決如下：
    主  文
上訴駁回。
    事  實
一、葉建宏前於民國92年間因施用毒品案件，經臺灣板橋地方法
    院以92年度訴字第1788號判處有期徒刑9月確定；又於同年
    間因轉讓毒品案件，經臺灣板橋地方法院以92年度訴字第21
    42號判處有期徒刑2年確定；復於95年間因施用毒品案件，
    經臺灣板橋地方法院以95年度訴字第2703號判處有期徒刑1
    年2月確定；嗣經臺灣板橋地方法院以96年度聲減字第4196
    號就上開施用毒品二案所處徒刑部分裁定均減刑，並應與前
    揭轉讓毒品案件所處徒刑合併執行有期徒刑2年3月確定，乃
    入監執行，於96年12月31日縮短刑期執行完畢（於本案構成
    累犯）。詎猶不知悔改，其明知甲基安非他命為毒品危害防
    制條例所公告列管之第二級毒品，不得持有或販賣，竟意圖
    營利，基於販賣第二級毒品甲基安非他命之犯意，於98年9
    月5日上午6時39分許，接獲黃鈺萍以行動電話門號00000000
    00號撥打其使用之行動電話門號0000000000號，向其表示欲
    購買第二級毒品甲基安非他命1兩，並相約在新北市○○○
    ○道附近之全國加油站前交易，嗣於同日上午7時許，葉建
    宏即在上開全國加油站前，交付第二級毒品甲基安非他命1
    兩予黃鈺萍，黃鈺萍則交付購買該毒品之部分對價30,000元
    予葉建宏，餘款5,000元迄於同日中午某時許，始交付予葉
    建宏。適經警報請臺灣板橋地方法院檢察署向法院聲請對黃
    鈺萍使用之上開行動電話門號實施通訊監察而得悉上情，乃
    於98年10月27日晚間10時30分許，依同署檢察官核發之拘票
    ，至新北市○○區○○街口旁之鐵皮屋拘提葉建宏，並扣得
    其所有供聯繫販毒事宜所用之行動電話1支（含行動電話門
    號0000000000號SIM卡1張）。
二、案經臺灣板橋地方法院檢察署檢察官指揮臺北縣政府警察局
    移請該署檢察官偵查起訴。
    理  由
甲、程序部分：
一、按被告以外之人於審判外之言詞或書面陳述，除法律有規定
    者外，不得作為證據；被告以外之人於偵查中向檢察官所為
    之陳述，除顯有不可信之情況者外，得為證據；被告以外之
    人於審判外之陳述，雖不符刑事訴訟法第159 條之1 至第15
    9 條之4 之規定，而經當事人於審判程序同意作為證據，法
    院審酌該言詞陳述或書面陳述作成時之情況，認為適當時，
    亦得為證據；當事人、代理人或辯護人於法院調查證據時，
    知有刑事訴訟法第159 條第1 項不得為證據之情形，而未於
    言詞辯論終結前聲明異議者，視為有前項之同意，刑事訴訟
    法第159 條第1 項、第159 條之1 第2 項、第159 條之5 分
    別定有明文。
二、證人黃鈺萍、邱裕凱、陳國慶等人於警詢時之證述，均屬被
    告以外之人於審判外之陳述，業經辯護人就證據能力部分聲
    明異議，而檢察官上訴意旨雖主張證人陳國慶於警詢時之陳
    述，符合刑事訴訟法第159條之3第3款所定情形，得為證據
    等語，惟未就該款所定該陳述「具有可信之特別情況」此一
    要件指出證明之方法，復查無其他符合刑事訴訟法第159條
    之1至第159條之5所定例外得為證據之情形，依同法第159條
    第1項之規定，證人陳國慶及證人黃鈺萍、邱裕凱等人於警
    詢時之證述，自皆不得為證據。
三、又本案以下所引其他各項證據，均經檢察官於審判程序中同
    意作為證據，而被告、辯護人亦不爭執此部分證據之證據能
    力，復未於本案言詞辯論終結前聲明異議，且證人黃鈺萍、
    邱裕凱、陳國慶於偵查中之證述皆係經檢察官告知具結義務
    及偽證處罰後具結所為，則本院審酌該等證據核無違法取證
    或證明力顯然過低之情事，依各該陳述作成時之狀況，並無
    不適當或顯不可信之情況，自均得為證據。
乙、實體部分：
壹、有罪部分
一、訊據被告固坦承其於98年9月5日上午，在新北市○○○○道
    附近，確有交付第二級毒品甲基安非他命1兩予黃鈺萍等情
    不諱，惟矢口否認有何販賣第二級毒品犯行，辯稱：黃鈺萍
    問伊有沒有安非他命，伊說伊沒有，但伊剛好要去拿安非他
    命，就跟黃鈺萍合資70,000元購買2兩的安非他命，後來伊
    與黃鈺萍約在五股交流道那裡，先撥一半安非他命給渠，渠
    沒有給伊錢，渠說隔天要給伊，但卻沒有給伊，伊也找不到
    渠云云。
二、經查：
(一)被告於98年9月5日上午，先以行動電話門號0000000000號與
    黃鈺萍使用之行動電話門號0000000000號聯繫後，即在新北
    市○○○○道附近之全國加油站前，交付第二級毒品甲基安
    非他命1兩予黃鈺萍等事實，為被告所不否認，並經證人黃
    鈺萍於偵查中及原審審理時證述明確（見臺灣板橋地方法院
    檢察署98年度偵字第29870號偵查卷第108至112頁、原審卷
    103頁），而依卷附新北市政府警察局刑事警察大隊依原審
    核發之98年聲監字第831號通訊監察書對黃鈺萍使用之上開
    行動電話實施通訊監察結果，黃鈺萍於98年9月5日上午6時
    39 分許，確有撥打被告使用之行動電話000000 0000號表示
    「要一個」等語，被告又於同日上午7時7分許，撥打電話予
    黃鈺萍約在五股交流道附近之全國加油站前見面，嗣黃鈺萍
    再於同日上午7時25分許撥打電話予被告，通話內容為：「
    黃鈺萍：喂，老大，這個會不會有味道？被告：不會啊，你
    現在用用看，現在用。黃鈺萍：對啊，現在沒有，沒有．．
    ．。被告：玻璃球。黃鈺萍：沒有球喔？被告：嗯。黃鈺萍
    ：喔，好。」此有原審核發之上開通訊監察書影本及通訊監
    察譯文各1份附卷可稽（見同上偵查卷第25至28頁），核與
    證人黃鈺萍於原審審理時證述其於當日上午先撥打電話向被
    告表示要購買1兩之第二級毒品甲基安非他命，並約在前述
    全國加油站前見面，嗣於當日上午向被告拿到上開毒品後，
    又有撥打電話給被告提及甲基安非他命之味道及玻璃球之事
    等情節相符（見原審卷第102頁、第104頁至105頁），顯見
    被告係於98年9月5日上午6時39分許接獲黃鈺萍來電表示需
    要第二級毒品甲基安非他命1兩後，旋即於同日上午7時許，
    在新北市○○○○道附近之全國加油站前，交付第二級毒品
    甲基安非他命1兩予黃鈺萍，殆屬無疑。
(二)被告雖否認黃鈺萍有交付其任何金錢，惟證人黃鈺萍於偵查
    中即結證稱：伊以35,000元之代價向被告購買第二級毒品甲
    基安非他命，當天有先給渠30,000元，通訊監察譯文中所指
    「先30給你」就是先給30,000元之意，另外中午再給渠5,00
    0元等語（見同上偵查卷第109至111頁），嗣於原審審理時
    亦證稱：伊有先給被告30,000元等語（見原審卷第104頁）
    ，再參酌被告於98年9月5日上午交付1兩之第二級毒品甲基
    安非他命予黃鈺萍前，曾於同日上午7時10分許接獲黃鈺萍
    來電，其2人之通話內容為：「黃鈺萍：喂，先30給你好不
    好，中午再給你。被告：好。黃鈺萍：好不好。被告：好。
    」此有上開通訊監察譯文1份在卷可考（見同上偵查卷第28
    頁），核與證人黃鈺萍前揭證述情節相符，足見被告於98
    年9月5日上午7時許，在新北市○○○○道附近之全國加油
    站前，交付第二級毒品甲基安非他命予黃鈺萍時，併有向黃
    鈺萍收取該毒品之價款30,000元，再於當日中午向黃鈺萍收
    取餘款5,000元無訛。
(三)再被告雖辯稱：黃鈺萍詢問伊有沒有安非他命，伊說伊沒有
    ，但伊剛好要去拿安非他命，就跟黃鈺萍合資70,000元購買
    2 兩之第二級毒品甲基安非他命，然後再撥一半給黃鈺萍云
    云。然而，證人黃鈺萍於偵查中即明確證稱其係向被告購買
    第二級毒品甲基安非他命等情明確（見同上偵查卷第109至
    111頁），全未提及有何合資購買毒品之情事，且參酌證人
    黃鈺萍於98年9月5日上午6時39分撥打電話予被告之通話內
    容為：「黃鈺萍：喂，我現在，就是，馬上，就是有要一個
    。被告：要什麼，你有跟小宇講那個嘛。黃鈺萍：啊？被告
    ：你跟小宇講那個，我不記得交那個，那你講那一天，昨天
    他說不同的時候，我說好，那就退掉嘛。黃鈺萍：嗯。被告
    ：現在主要不是經過我嘛。黃鈺萍：喔。被告：經過一個叫
    小慧，我說好。黃鈺萍：有啊，他知道，我有跟他說，啊然
    後。被告：從小慧開始的時候他就沒貨啦，我就錢交過去了
    。黃鈺萍：那．．．我現在就是有要的，就是一個。被告：
    好。黃鈺萍：啊你在哪邊？是我過去找你還是你是過來？被
    告：我要去五股處理比較快。黃鈺萍：你要去五股喔，那我
    們約在五股見面。被告：好。黃鈺萍：好。」以及於同日上
    午6時45分許接獲被告來電之通話內容為：「被告：你要哪
    一種的？新的跟舊的，新的比較便宜。黃鈺萍：啊？被告：
    新藥比較便宜。黃鈺萍：舊的沒了喔？被告：舊的就是，這
    就是小宇那天覺得不合啊。黃鈺萍：喔。被告：舊的只有那
    批是比較便宜的。黃鈺萍：就是不要芳庭昨天拿的那種，其
    他都可以啦。被告：就是新的啊，就是新藥。黃鈺萍：那個
    會有味道嗎？被告：新的喔，印象中沒有耶，我用看看好了
    。黃鈺萍：好。」此有上開通訊監察譯文1件存卷足憑（見
    同上偵查卷第27頁），均未見被告與黃鈺萍間有何討論欲合
    資購買毒品之對話，反係黃鈺萍迭向被告表示「要一個（按
    ：即指1兩第二級毒品甲基安非他命）」等語，顯見黃鈺萍
    確係直接向被告購買第二級毒品甲基安非他命，而非與被告
    合資購買。至證人黃鈺萍嗣於原審審理時雖先證稱：伊於98
    年9 月5日係與被告合資一起購買第二級毒品甲基安非他命
    ，因為被告他有在吃，伊錢不夠，就想說跟被告一起出錢買
    云云（見原審卷第101頁），非但與其於偵查中證述前揭內
    容及其與被告間之上開通話內容不相符合，且其嗣經檢察官
    提示其於偵查中證述前揭內容之筆錄後，即改稱：就是伊有
    拿錢請被告幫伊拿第二級毒品甲基安非他等語（見原審卷第
    103 頁），又稱：伊打電話跟被告聯絡後，被告有跟伊說要
    等一下，渠還要去找人，伊不知道渠是不是去跟藥頭拿藥等
    語（見原審卷第105頁），足見黃鈺萍對於被告取得毒品之
    來源毫無所悉，主觀上亦僅認知其購買毒品之對象為被告，
    是其於原審審理時先證稱係與被告合資購買毒品一節，無非
    為被告掩飾之詞，不足採信，而被告辯以相同情節，亦屬卸
    責之詞，要無可採。
(四)再按販賣毒品係違法行為，非可公然為之，且有其獨特之販
    售通路及管道，復無公定價格，容易增減分裝之份量，而每
    次買賣之價量，可能隨時依雙方關係深淺、資力、需求量及
    對行情之認知、來源是否充裕、查緝鬆嚴、購買者被查獲時
    供述購買對象之可能風險評估等，而異其標準，非可一概而
    論。關於被告上開販賣第二級毒品甲基安非他命之犯行，固
    無從逕憑卷證資料而推認其等販入價格與欲售出價格之差價
    為何，然而，近年來政府為杜絕毒品之氾濫，對於查緝施用
    及販賣毒品之工作，無不嚴加執行，販賣毒品罪又係重罪，
    設若無利可圖，衡情一般持有毒品之人當無輕易將所持有之
    毒品轉售他人而甘冒於再次向他人購買時，被查獲移送法辦
    並受長期自由刑或生命刑剝奪危險之理，且不論係以何包裝
    之愷他命，均可任意分裝或增減其份量，而每次買賣之價量
    ，亦隨前述因素而為機動地調整，因之販賣之利得，除經坦
    承犯行，或帳冊價量均臻明確外，委難察得實情。職是之故
    ，縱未確切查得販賣所得賺取之實際差價，但除別有事證，
    足認係按同一價格轉讓，確未牟利外，尚難執此即認非法販
    賣之事證有所不足，致知過坦承者難辭重典，飾詞否認者反
    得逞僥倖，而失情理之平。準此，被告販賣第二級毒品甲基
    安非他命予黃鈺萍，從中應有牟利之意圖，殆無疑義。
(五)綜上所述，本案事證明確，被告犯行堪以認定，應予依法論
    罪科刑。
三、核被告所為，係犯毒品危害防制條例第4 條第2 項之販賣第
    二級毒品罪。被告販賣第二級毒品前，非法持有第二級毒品
    之低度行為應為其販賣該毒品之高度行為所吸收，不另論罪
    。又被告受有如事實欄所示有期徒刑之宣告，於96年12月31
    日縮短刑期執行完畢，此有臺灣高等法院被告前案紀錄表1
    件在卷可查，其於5 年內故意再犯本案有期徒刑以上之罪，
    為累犯，應依刑法第47條第1 項前段規定加重其刑。
四、原審法院判決認被告前揭犯行事證明確，及適用前揭法條之
    規定，並審酌被告爰審酌被告販賣第二級毒品予他人，數量
    非微，不但戕害他人身心健康，亦危害社會秩序及善良風俗
    ，兼衡其犯罪動機、目的、手段、所獲利益以及犯罪後猶否
    認犯行之態度等一切情狀，量處有期徒刑九年，以資懲儆。
    並就(一)扣案之行動電話1支（含行動電話門號0000000000
    號SIM卡1張），係供被告聯繫販賣毒品事宜所用之物，已如
    前述，且確屬其所有，此據其供承在卷，自應依毒品危害防
    制條例第19條第1項規定宣告沒收；至該行動電話既經扣案
    ，即得以直接沒收，自不生追徵其價額或以財產抵償之問題
    （最高法院98年度臺上字第55 42號判決意旨參照），附此
    敘明。又被告因販賣第二級毒甲基安非他命所得之現金35,0
    00元，應依毒品危害防制條例第19條第1項規定沒收之，如
    全部或一部不能沒收時，以其財產抵償之。(二)扣案之電子
    磅秤1臺、分裝袋1包、第一級毒品海洛因7包（合計淨重12.
    31公克）、第二級毒品甲基安非他命9包（合計毛重26.68公
    克）、白糖粉末1包、分裝勺2支、玻璃球1個、帳冊1本、行
    動電話2支（分別含行動電話門號0000000000號SIM卡及卡號
    000000000000000號SIM卡各1張），除被告坦承其中1包第一
    級毒品海洛因、帳冊1本及行動電話2支（含行動電話門號00
    00000000號SIM卡1張）等物係其所有外，其餘物品均為被告
    否認屬其所有，復查無其他證據足認確屬被告所有之物，而
    扣案之第一級毒品海洛因7包及第二級毒品甲基安非他命9包
    ，均與本案被告販賣毒品予黃鈺萍之犯行無涉，甚至可能係
    被告或其他第三人涉犯非法持有毒品罪嫌之重要證物，不宜
    遽在本案中宣告沒收，且扣案之帳冊並無記載被告販賣毒品
    予黃鈺萍之紀錄，扣案之行動電話2支（分別含行動電話門
    號0000000000號SIM卡及卡號00000000000000 0號SIM卡各1
    張）亦非供被告與黃鈺萍聯繫販賣毒品事宜所用之工具，顯
    非供本案犯罪所用之物，是上開扣案物品，均不予宣告沒收
    。(三)至扣案之現金250,400元，亦為被告否認係其販賣毒
    品所得之利益，且本案被告於98年9月5日販賣第二級毒品甲
    基安非他命予黃鈺萍並獲取對價35,000元，距離其於98年10
    月27日為警查獲並扣得上開現金時，已相隔將近二月，則扣
    案之現金250,400元是否包括被告販賣毒品予黃鈺萍之所得
    35,000元，甚至有疑，此外，復查無其他證據足認上開現金
    確為被告販賣毒品之所得，自亦不予宣告沒收。原審認事用
    法，核無違誤，被告上訴意旨仍執前詞否認犯罪，為無理由
    ，應予駁回。
貳、無罪部分
一、公訴意旨另以：被告明知甲基安非他命係毒品危害防制條例
    所列之第二級毒品，不得擅自持有、販賣，竟基於販賣第二
    級毒品甲基安非他命以營利之犯意，分別涉犯下列犯嫌：(
    一)於98年10月21日晚上7、8時許，在新北市○○區○○街
    口旁之鐵皮屋，以2,000元之價格，販賣數量不詳之第二級
    毒品甲基安非他命予邱裕凱施用；(二)於98年10月24日晚上
    10時30分許，在新北市○○區○○街口旁之鐵皮屋前，以2,
    000元之價格，販賣0.6公克之第二級毒品甲基安非他命予陳
    國慶施用，因認被告涉犯毒品危害防制條例第4條第2項之販
    賣第二級毒品罪嫌等語。
二、公訴意旨認被告涉有上開販賣第二級毒品罪嫌，係以：(一)
    被告於警詢及偵查中之證述，(二)證人邱裕凱於警詢及偵查
    中之證述，(三)證人陳國慶於警詢及偵查中之證述，(四)扣
    案之250, 400元、電子磅秤1臺、分裝勺2支、分裝袋1包、
    帳冊1本、手機3支（含行動電話門號0000000000號、000000
    0000號及序號000000000000000號晶片卡）、第二級毒品甲
    基安非他命9包（合計淨重23.91公克）、白糖粉末1包，(
    五)內政部警政署刑事警察局鑑定書1份等資為其論據。
三、按犯罪事實應依證據認定之，無證據不得認定犯罪事實；又
    不能證明被告犯罪者，即應諭知無罪之判決，刑事訴訟法第
    154 條第2 項、第301 條第1 項分別定有明文。次按認定不
    利於被告之事實，須依積極證據，苟積極證據不足為不利於
    被告事實之認定時，即應為有利於被告之認定，更不必有何
    有利之證據。又認定犯罪事實所憑之證據，雖不以直接證據
    為限，間接證據亦包括在內，然而無論直接或間接證據，其
    為訴訟上之證明，須達於通常一般人均不致有所懷疑，而得
    確信其為真實之程度，始得據為有罪之認定（最高法院30年
    上字第816 號及76年臺上字第4986號判例意旨參照）。
四、訊據被告堅決否認有何販賣第二級毒品予邱裕凱、陳國慶之
    犯行，辯稱：伊沒有販賣毒品給邱裕凱或陳國慶，伊也沒有
    於98年10月21日晚間7 、8 時許跟邱裕凱碰面，伊於98年10
    月24日晚間10時30分許，在新北市○○區○○街旁之鐵皮屋
    那邊，是借錢給在那邊賭博之賭客等語。經查：
(一)證人邱裕凱於警詢時之證述，屬被告以外之人於審判外之陳
    述，不得作為認定被告有罪之證據，已如前述。再參酌證人
    邱裕凱於警詢時雖證稱：伊於98年10月21日晚間7、8 時許
    ，在新北市○○區○○街口旁之貨櫃屋內，跟被告購買2,00
    0 元之安非他命云云（見同上偵查卷第19頁），惟其嗣於偵
    查中即改稱：伊於98年10月21日晚上，係向被告介紹認識之
    「阿文」購買2,000元之安非他命，錢是交給被告云云（見
    同上偵查卷第79、81頁），再於原審審理時陳稱：伊於98年
    10月21日晚間7、8時許，在新北市三重區鐵皮屋內，沒有以
    2,000元向被告買安非他命，伊記不起來有沒有向「阿文」
    買安非他命云云（見原審卷第100頁），則證人邱裕凱先後
    供述其於98年10月21日當天購買毒品之對象，顯有出入，自
    難單憑其於警詢時之證述，即認定被告有於98年10月21日販
    賣第二級毒品甲基安非他命予邱裕凱之情事。又觀諸扣案被
    告持有之帳冊記載其與他人間疑似金錢往來之紀錄（見同上
    偵查卷第15頁），關於邱裕凱（即綽號「賓士」）之部分，
    僅有「9/10」、「23/10」、「24/10」等日期，未見被告與
    邱裕凱間於98 年10月21日有何毒品交易之紀錄，亦無法佐
    證證人邱裕凱於警詢時證述其曾於98年10月21日向被告購買
    第二級毒品甲基安非他命一節，確係屬實。
(二)又證人陳國慶於警詢時之證述，亦屬被告以外之人於審判外
    之陳述，不得作為認定被告有罪之證據，業已詳述如前。且
    證人陳國慶於警詢時先證述：伊於98年10月26日晚間10時許
    ，在新北市○○區○○街口旁之貨櫃屋前，以2,000元之代
    價，向被告購得重量約0.6公克之安非他命云云（見同上偵
    查卷第14頁），嗣經警提示扣案帳冊記載「24/10國慶1/4，
    2」之內容後，卻改稱：伊時間記錯了，伊向被告購買毒品
    之時間應該是10月24日，不是10月26日，購買4分之1錢之安
    非他命，價錢2,000元云云（見同上偵查卷第15頁），則其
    同次接受警詢調查時所供述向被告購買毒品之時間及重量，
    竟即有所不同；而證人陳國慶其後於偵查中又改稱：伊係於
    98年10月24日拿錢給被告一起去向叫「華文」的人買2, 000
    元、重量0.6公克之安非他命，伊拿錢給被告，被告去逛一
    圈，才把毒品拿回來給伊云云（見同上偵查卷第84至85頁）
    ，此次供陳其購買毒品之對象及情節，亦與其於警詢時所述
    上情迵異，實無法盡信為真。再者，扣案被告持有之帳冊雖
    有記載「24/10國慶1/4，2」等內容（見同上偵查卷第35頁
    ），然單從「1/4，2」之記載，實無法看出係指交易重量
    0.6公克、價格2,000元毒品之意，且該「1/4」之記載倘係
    指重量4分之1錢之意，惟重量4分之1錢經換算後應為0.9375
    公克，亦與證人陳國慶所述其向被告購買毒品之重量為0.6
    公克一節不符，自無法據該帳冊之記載，推論被告有於98年
    10月24日販賣第二級毒品甲基安非他命予陳國慶之事實。
(三)再者，扣案之電子磅秤1臺、分裝袋1包、白糖粉末1包、分
    裝勺2支、玻璃球1個、行動電話2支（分別含行動電話門號
    0000000000號SIM卡及卡號000000000000000號SIM卡各1張）
    ，除該2支行動電話（含行動電話門號0000000000號SIM 卡1
    張）外，其餘均為被告否認屬其所有，且上開物品縱屬被告
    所有，亦無法單憑被告持有各該物品，即認定其有販賣毒品
    予邱裕凱、陳國慶二人之行為。又扣案之第二級毒品甲基安
    非他命9包（合計毛重26.68公克），亦為被告否認屬其所有
    ，且該毒品縱屬被告所有，惟被告本身即有施用第二級毒品
    甲基安非他命之行為，此由其於98年10月27 日為警查獲並
    採集尿液送驗結果呈安非他命類陽性反應一節可證，有臺灣
    檢驗科技股份有限公司出具之濫用藥物檢驗報告影本1紙存
    卷可查（見同上偵查卷第147頁），則扣案之上開第二級毒
    品甲基安非他命之重量並非甚鉅，非無可能係供被告自己所
    施用，尚難逕認其持有該毒品即係為販賣牟利。另扣案之現
    金250,400元，更為被告否認係其販賣毒品之所得，復查無
    其他證據足資認定該筆現金為被告販毒之獲利，是縱被告先
    後供述該筆現金之來源有所齟齬，亦不得據此即推論該筆現
    金確為其販賣毒品所得之利益。況被告與邱裕凱、陳國慶等
    人並未經警當場逮獲正在交易第二級毒品甲基安非他命，且
    被告自警詢、偵訊迄至本院審理時，均一再否認有何販賣第
    二級毒品甲基安非他命予邱裕凱、陳國慶二人之行為，自難
    率爾認定被告於公訴意旨所指時、地，確有販賣第二級毒品
    予邱裕凱、陳國慶二人之不法犯行。
五、綜上所述，本案公訴意旨所指被告涉有於98年10月21日、同
    年月24日，分別販賣第二級毒品甲基安非他命予邱裕凱、陳
    國慶之罪嫌，惟依公訴人所舉各項證據方法，尚無法使本院
    達到確信其為真實之程度，此外，復查無其他積極證據足資
    認定被告確有在前述時、地販賣第二級毒品甲基安非他命予
    邱裕凱、陳國慶之犯行，揆諸首揭法律規定及判例意旨，尚
    不能證明被告此部分犯罪。
六、原審調查後同此認定，就此部分為被告無罪之判決，尚無違
    誤。檢察官不服原判決仍執前詞，提起上訴，認原審認定被
    告此部分無罪，其判決未適當，請求撤銷原判決無罪部分，
    予以論罪科刑云云。惟如前所述，除證人陳國慶、邱裕凱前
    後不一之證述及時間及數量均不符合之帳冊以外，並無證據
    證明被告有何販賣第二級毒品安非他命予邱裕凱及陳國慶，
    且檢察官就此亦未提出新證據方法，僅就原審已明白論斷之
    證據加以爭執，尚無從變更本院無罪之心證，是檢察官此部
    分之上訴無理由，應駁回之。
據上論結，應依刑事訴訟法第368條，判決如主文。
本案經檢察官彭南雄到庭執行職務。
中    華    民    國   100    年    5     月    26    日
                  刑事第三庭審判長法  官  陳博志
                                  法  官  許文章
                                  法  官  陳德民
以上正本證明與原本無異。
如不服本判決，應於收受送達後十日內向本院提出上訴書狀，其
未敘述上訴之理由者並得於提起上訴後十日內向本院補提理由書
（均須按他造當事人之人數附繕本）。「切勿逕送上級法院」。
                                  書記官  高麗雯
中    華    民    國   100    年    5     月    27    日
附錄本案論罪科刑法條
毒品危害防制條例第4條
製造、運輸、販賣第一級毒品者，處死刑或無期徒刑；處無期徒
刑者，得併科新臺幣 2 千萬元以下罰金。
製造、運輸、販賣第二級毒品者，處無期徒刑或 7 年以上有期
徒刑，得併科新臺幣 1 千萬元以下罰金。